# 关于用于扶持农户生产用的化肥的账务处理

提问人：bourne85 时间：2012-03-05 09:54:26
接触到一个榨糖的公司，原料是甘蔗，基本都是从农户收购的。为了鼓励农户种甘蔗，公司制定了一系列扶持政策，其中大头是复合肥实物的扶持。请问，公司采购入库的复合肥，出库给农户，如何账务处理呢，做生产成本还是什么呢？谢谢大家！

回答人：chenyiwei
复合肥是免费或者低于市场价供应给农户的吗？享受这种扶持的农户需满足什么条件，履行哪些义务？公司与农户之间有无一揽子的交易安排（提供复合肥是否仅仅是这一一揽子安排中的一个环节）？

提问人：bourne85 时间：2012-03-05 19:56:49
回复 chenyiwei 的帖子
最新了解的情况是，化肥以实物形式发放，分为扶持部分和补贴部分；扶持部分化肥款按公司的采购价格从甘蔗收购款中扣除，补贴部分相当于公司免费送给农户的，按一定标准，比如120KG/亩。公司张贴和分发了宣传单的，上面明确了收购期间，款项，补贴内容等。
只是化肥这块因为是发放实物，而且公司采购进来后立刻下发，期末 0 库存。
公司目前是把扶持的部分挂其他应收款，补贴的部分暂挂其他应收，等丰收后请专门的机构测算亩数再算补贴金额，将其调至待摊费用分摊至甘蔗收购成本中。这样做合理吗，新准则下还有待摊费用这个说法吗？
谢谢陈版

回答人：chenyiwei
是否可理解为：扶持部分相当于预付部分货款，到收购时结算；补贴部分不附有条件，按其采购价格计入营业成本？